Inventaris van het archief van het Interprovinciaal Overleg en haar rechtsvoorgangers, (1946) 1947-2003
Nationaal Archief, Den Haag
- Gemeenschappelijke regeling IPO 1987-2003, 1.
  - Stukken naar inhoud beschreven, B
    - Taken, B.2.
      - Advisering inzake de verbetering kwaliteit openbaar bestuur, B.2.01.
        - Rijksoverheid, B.2.01.1.
          - Advies van het IPO inzake uitgangspuntennotitie vernieuwing bestuurlijke organisatie, 1995; 774; 1 omslag
          - Standpuntbepaling inzake de kabinetsvoornemens voor 1996, 1995; 684; 1 omslag
          - Aanbieding van het rapport "Anders Dereguleren" opgesteld door Kolpron Consultants, 1996; 1584; 1 omslag
          - Standpuntbepaling inzake de kabinetsvoornemens en rijksbegroting van 1997, 1996; 1169; 1 omslag
          - Vaststellen van de IPO-gedragslijn convenanten, 1996 - 2001; 1610; 1 omslag
          - Benoeming van leden van de Raad voor de Financiële verhoudingen, 1996 2002; 1294; 1 omslag
          - Aansluiting bij de Proefproject Nationale Ombudsman, 1997-1998; 1073-1175; 2 omslagen
            - 1997, 1175
            - 1998, 1073
          - Standpuntbepaling inzake het voorstel van Van Kemenade en Versteden tot wijziging van de Wet Gemeenschappelijke Regeling, 1997 - 1998; 1232; 1 omslag
          - Standpuntbepaling inzake de kabinetsvoornemens en rijksbegroting, 1998; 998; 1 omslag
          - Vaststelling van het Bestuursakkoord Nieuwe Stijl (BANS) met het Rijk en de Vereniging Nederlandse Gemeenten, 1999 - 2001; 1611; 1 omslag
          - Vaststelling van een handreiking voor het opstellen van convenanten in decentrale samenwerkingsrelaties inzake het Bestuursakkoord Nieuwe Stijl (BANS), 2000; 1544; 1 omslag
          - Vergaderstukken betreffende de kerngroep provinciaal stedenbeleid, 2000 - 2001; 1545; 1 omslag
          - Evaluering van het bestuursakkoord nieuwe stijl (BANS), 2001; 1613; 1 omslag
        - Provincies, B.2.01.2.
          - Advisering inzake het verdeelstelsel Provinciefonds, 1986 - 1996; 1141; 1 omslag
          - Standpuntbepaling inzake de begroting voor Binnenlandse Zaken voor 1988 voor wat betreft het decentralisatie-overzicht 1987 en de Provinciefondsbegroting 1988 1987, 108; 1 omslag
          - Advisering aan de staatssecretaris van Binnenlandse Zaken naar aanleiding van circulaires inzake de uitkeringen aan de provincies uit het Provinciefonds. Junicirculaire 1987, 1987-1988; 109-112; 4 omslagen
            - Junicirculaire 1987 1987, 109
            - Septembercirculaire 1987 1987, 110
            - Junicirculaire 1988 1988, 111
            - Septembercirculaire 1988 1988, 112
          - Advisering aan de staatssecretarissen van Binnenlandse Zaken inzake de provinciefondsbegroting voor 1988, 1987 - 1988; 118; 1 omslag
          - Standpuntbepaling inzake de gevolgen voor het Provinciefonds van besparingsverliezen en beleidsintensiveringen, 1987 - 1988; 114; 1 omslag
          - Standpuntbepaling inzake het wetsontwerp 'Invoeringswet invorderingswet 1989' met betrekking tot de invordering van provinciale belastingen, 1987 - 1988; 117; 1 omslag
          - Standpuntbepaling inzake het wetsontwerp met betrekking tot de voltooiing van de provinciale indeling van het IJsselmeer, 1987 - 1988; 73; 1 omslag
          - Advisering aan de staatssecretarissen van Binnenlandse Zaken inzake de provinciefondsbegroting voor 1989, 1988 - 1989; 119; 1 omslag
          - Standpuntbepaling inzake de provinciale bevoegdheid tot heffing van opcenten op de motorrijtuigenbelasting, 1988=1989; 121-122; 2 omslagen
            - 1988, 121
            - 1989, 122
          - Relatie met de commissarissen der Koningin in de provincies, 1988 - 1990; 81; 1 omslag
          - Nota inzake de bestuurlijke functie van de provincies, 1989; 1632; 1 stuk
          - Standpuntbepaling inzake het omgaan met beleidsmaatregelen van het rijk die financiële gevolgen hebben voor de provincies, 1989; 124; 1 omslag
          - Organisatie van een studiedag van het IPO en de Raad voor het Binnenlands Bestuur op 15 januari 1990 over de plaats en functies van de provincies in de bestuurlijke organisatie, 1989 - 1990; 82; 1 omslag
          - Advisering inzake de uitkering uit Provinciefonds, 1989 - 1991; 594; 1 omslag
          - Sluiting van bestuursakkoorden met het rijk waarin de samenwerking tussen de provincies en het rijk wordt vastgelegd, 1990; 74-79; 6 omslagen
            - Bestuursakkoord 1987 1987, 74
            - Uitvoering van financiële bepalingen naar aanleiding van het bestuursakkoord 1988, 75
            - Deelakkoord met de bewindslieden van Binnenlandse Zaken 1988 - 1989, 77
            - Rapportages naar aanleiding van enkele bepalingen uit de bestuursakkoorden met de Vereniging Nederlandse Gemeenten en het IPO 1988 - 1989, 76
            - Evaluatie van het bestuursakkoord 1989, 78
            - Bestuursakkoord 1990 1990, 79
          - Advisering fundamenteel onderzoek verdeelstelsel provinciefonds, 1991 - 1992; 588; 1 omslag
          - Vergaderstukken van werkgroep Fundamenteel Onderzoek Provinciefonds, 1991 - 1993; 1167; 1 omslag
          - Vergaderstukken betreffende het vakberaad provinciale financiën, 1991 - 1996; 1466; 1 omslag
          - Advisering betreffende verdeelstelsel provinciefonds, 1992; 600; 1 omslag
          - Advisering inzake werking Provinciefonds, 1992; 589; 1 omslag
          - Standpuntbepaling inzake Beleidspakket 1993; algemene bezuinigingsmaatregelen op uitkering uit provinciefonds, 1992; 590; 1 omslag
          - Standpuntbepaling plaats en functies van de provincies in de bestuurlijke organisatie, 1992; 1598; 1 omslag
          - Vergaderstukken werkgroep positie provincies / stuurgroep en werkgroep Kemenade, 1992 - 1995; 818; 1 omslag
          - Standpuntbepaling inzake de plaats en functies van de provincies in de bestuurlijke organisatie, 1993; 1599; 1 omslag
          - Vergaderstukken betreffende de aandachtsgroep financiën, 1993 - 1994; 1315; 1 omslag
          - Vergaderstukken van de werkgroep positie provincies door de stuurgroep Van Kemenade, 1993-1994; 711-712; 2 omslagen
            - 1993 - 1994, 712
            - 1994, 711
          - Standpuntbepaling inzake plaats en functies van de provincies in de bestuurlijke organisaties, 1993 - 1996; 1260; 1 omslag
          - Advisering inzake de rol van de provincie. Project "Naar provincies nieuwe stijl / Provincies van de toekomst", 1994; 744-745; 2 omslagen
            - 1993 -1994, 745
            - 1994, 744
          - Vaststelling verdeelstelsel provinciefonds 1994, 826; 1 omslag
          - Vergaderstukken van de werkgroep positie provincies door de kleine werkgroep Van Kemenade, 1994; 710; 1 omslag
          - Besluit tot eenmalige verdeling van 18 miljoen gulden over de provincies, 1994 - 1995; 776; 1 omslag
          - IPO Almanak "Wegwijzer door provincieland", 1995; 1477; 1 omslag
          - Rapport "Provinciale vernieuwingsprojecten: een momentopname", advies opgesteld in het kader van provincies van de toekomst, 1995; 682; 1 omslag
          - Standpuntbepaling inzake de gemeentelijke herindeling en de rol van provincies, 1995; 683; 1 omslag
          - Standpuntbepaling inzake de gemeentelijke herindeling ingebracht tijdens het overleg met Binnenlandse Zaken van 10-7-1995, 688; 1 omslag
          - Standpuntbepaling inzake procedure provinciale verdeeladviezen Besluit Woninggebonden Subsidies voor het jaar 1996, 1995; 1795; 1 omslag
          - Standpuntbepaling over het financieel toezicht in de toekomst, 1995; 685; 1 omslag
          - Kranten Provincies-van-de-toekomst, 1995 - 1996; 816; 1 omslag
          - Vergaderstukken begeleidingscommissie "Provincie van de toekomst", 1995 - 1996; 630; 1 omslag
          - Instemming met de ondertekening van de instellingsovereenkomst overlegorgaan comptabiliteitsvoorschriften en de benoeming van de voorzitter en leden, 1996; 1341; 1 omslag
          - Notitie over de interprovinciale opstelling in de Takendiscussie, 1996; 1108; 1 omslag
          - Rapport van audit-commissie voor het project provincies-van-de-toekomst "Dichter bij de toekomst", 1996; 817; 1 omslag
          - Standpuntbepaling inzake resultaten van fase 1 van takendiscussie zoals aangegeven in de notitie "Herverdeling van regionale taken", 1996; 1091; 1 omslag
          - Vergaderstukken van het Algemeen Bestuur over de takendiscussie, 1996; 1129; 1 omslag
          - Standpuntbepaling inzake de Takendiscussie op het terrein van de volkshuisvesting, 1996 - 1997; 1089; 1 omslag
          - Vergaderstukken van de themabijeenkomsten van Statenleden over de tweede fase van de Takendiscussie (Commissie Hermans), 1996 - 1997; 1219; 1 omslag
          - Notitie "Derde advies Commissie-Hermans inzake tweede fase Takendiscussie", 1997; 1087; 1 omslag
          - Notitie inzake de status van de Takendiscussie cluster openbare orde en veiligheid, 1997; 1101; 1 omslag
          - Onderhandelingsakkoord over de normeringsmethodiek provinciefonds, 1997; 1204; 1 omslag
          - Scriptie "Provinciale Staten in Beweging, een studie naar de veranderde rol en werkwijze van Provinciale Staten" van dhr. G. Stoop, 1997; 1110; 1 omslag
          - Standpuntbepaling IPO aan Binnenlandse Zaken inzake uitname uit het Provinciefonds voor wat betreft de overgang van de inspectie van de bejaardenoorden, 1997; 1079; 1 omslag
          - Stukken betreffende experiment zelftoets financiële positie provincies voor 1998 t/m 2000 in het kader van het financiële toezicht, 1997; 1082; 1 omslag
          - Vergaderstukken van het bestuurlijk overleg met Binnenlandse Zaken, financiën en Vereniging Nederlandse Gemeenten inzake de normeringsmethodiek provinciefonds, 1997; 1149-1780; 4 omslagen
            - 1997, 1311
            - 1997, 1149
            - 1997, 1779
            - 1998, 1780
          - Verslag van de stage van G. Stoop over Provincies in Beweging, een inventarisatie van provinciale vernieuwingsprocessen, 1997; 1111; 1 omslag
          - Vergaderstukken van het bestuurlijk overleg met Binnenlandse Zaken financiën over het provinciefonds dd 26 maart 1998, 1068; 1 omslag
          - Evaluatie van de werkconferentie van de griffierskring over de nieuwe rol van de provincies en het IPO, 1998 - 1999; 1230; 1 omslag
          - Advies van de bestuurlijke ontwikkelingsgroep grote stedenbeleid 'Complete steden binnen complete regio's': Kansen voor provinciaal stedenbeleid", 1999; 1794; 1 omslag
          - Vergaderstukken betreffende het bestuurlijk overleg met de fondsbeheerders over de normering van het provinciefonds, 1999; 1765-1774; 3 omslagen
            - 1999, 1765
            - 2001, 1774
            - 2002, 1769
          - Advisering inzake de totstandkoming Provinciale Rekenkamer (ad hoc commissie Van Bergen), 2000 - 2003; 1438-1778; 2 omslagen
            - 2000 - 2001, 1778
            - 2002-2003, 1438
          - Vergaderstukken bestuurlijk overleg met BZK over het financieel toezicht, 2000 - 2003; 1417; 1 omslag
          - Vergaderstukken van de Commissie Versterking Bestuurlijke Slagkracht Provincies (commissie Boorsma), 2001 - 2002; 968; 1 omslag
          - IPO -activiteiten rondom de verkiezingen van Provinciale Staten in 2003, 2002 - 2003; 1413; 1 omslag
          - Maandblad "Provincies.nl", 2002 - 2003; 1513-1514; 2 omslagen
            - Maandblad "Provincies.nl" 2002, 1513
            - Maandblad "Provincies.nl" 2003, 1514
          - Standpuntbepaling inzake het verzoek aan Binnenlandse Zaken om doorwerking van de provinciale herindeling in het profinciefonds, 2003; 1418; 1 omslag
          - Vergaderstukken van het bestuurlijk overleg met de fondsbeheerders over normering van het provinciefonds, 2003; 1422; 1 omslag
        - Gemeenten, B.2.01.3.
          - Advisering aan de staatssecretaris van Binnenlandse Zaken inzake het wetsontwerp met betrekking tot de wijziging van de Gemeentewet voor wat betreft de limieten van onroerendgoedbelastingen, rechten en leges, 1986 - 1987; 86; 1 omslag
          - Standpuntbepaling inzake de financiële consequenties voor de provincies van de herziening van de Gemeentewet in verband met de wijziging van het financieel toezicht op de gemeenten, 1987; 87; 1 omslag
          - Standpuntbepaling inzake de wijziging van de Wet algemene regelen gemeentelijke indeling ter zake van wachtgeldbepalingen 1987, 88; 1 omslag
          - Vergaderstukken voor het bestuurlijk overleg met de Vereniging Nederlandse Gemeenten over algemeen bestuurlijke zaken, 1987 -1990; 62-63; 2 omslag
            - 1987 - 1989, 62
            - 1990, 63
          - Standpuntbepaling inzake het wetsontwerp met betrekking tot de regeling van de provinciën gemeentegrenzen langs de Noordzeekust van Den Helder tot en met Sluis, 1988; 80; 1 omslag
          - Advisering aan de staatssecretaris van Binnenlandse Zaken inzake het wetsontwerp met betrekking tot de wijziging van de Gemeentewet voor wat betreft de materiële belastingbepalingen, 1988 - 1990; 89; 1 omslag
          - Advisering aan de staatssecretaris van Binnenlandse Zaken inzake de wijzigingen van de bijlagen en modellen van de gemeentelijke comptabiliteitsvoorschriften, 1989; 91; 1 omslag
          - Standpuntbepaling inzake de rapportage over het deelproject 'Financieel toezicht van provincies op gemeenten' van het project 'Beleids- en beheersinstrumentarium' van het ministerie van Binnenlandse Zaken, 1989; 90; 1 omslag
          - Bepaling van een strategie inzake de agglomeratieproblematiek, de regionale problematiek en de adviezen van de commissie Montijn en de Raad voor het Binnenlands Bestuur met betrekking tot de grote steden, 1990; 92; 1 omslag
          - Vergaderstukken van het vakberaad gemeentefinanciën, 1991 - 1995; 1039; 1 omslag
          - Standpuntbepaling inzake de gemeentelijk herindeling ingebracht tijdens het bestuurlijk overleg op 6-12-1995, 690; 1 omslag
          - Vergaderstukken van het bestuurlijk overleg met Binnenlandse Zaken en financiën inzake het toezicht op de gemeentefinanciën, 1996; 1157; 1 omslag
          - Verslagen en vergaderstukken inzake bestuurlijk overleg met Binnenlandse Zaken en gedeputeerden Bestuurlijk Organisatie inzake herindeling C20-gemeenten, 1996; 1759; 1 omslag
          - Vergaderstukken van het Bestuurlijk overleg met de Vereniging van Nederlandse Gemeente gehouden op 24 oktober 1996, 1996 - 1997; 1103; 1 omslag
          - Vergaderstukken van het bestuurlijk over met de Vereniging van Nederlandse Gemeenten, 1997 - 1998; 1223; 1 omslag
          - Standpuntbepaling inzake de concept-nota inzake de gevolgen van de dualisering van het gemeentebestuur voor de Wet Gemeenschappelijke Regelingen (WGR), 2002; 1542; 1 omslag
        - Europa, B.2.01.4.
          - Standpuntbepaling inzake de Benelux-overeenkomst met betrekking tot de grensoverschrijdende samenwerking door lagere overheden, 1986-1987; 93; 1 omslag
          - Deelname aan en vertegenwoordiging bij Europese instanties, 1987; 94; 1 omslag
          - Verstrekking van informatie over Europese aangelegenheden door de IPO-vertegenwoordiger bij een aantal Europese instanties, 1987 - 1988; 95; 2 stukken
          - Bepaling van het beleid inzake Europese aangelegenheden. Standpuntbepaling inzake het Europees handvest inzake lokale autonomie, 1987 - 1989; 96; 1 omslag
          - Bepaling van het beleid inzake Europese aangelegenheden, 1988-1990; 97-98; 2 omslagen
            - 1988 - 1989, 97
            - 1990, 98
          - Oprichting van het informatiepunt Europa, 1990; 99; 1 omslag
          - Vertegenwoordiging in de commissie voor Europese Zaken (Vereniging Nederlandse Gemeenten), 1990 - 1998; 1441; 1 omslag
          - Standpuntbepaling inzake de nota "Binnenlandse Zaken en de Europese integratie", 1991; 604; 1 omslag
          - Standpuntbepaling inzake grensoverschrijdende samenwerking Nederland en Duitsland, 1991; 605; 1 omslag
          - Standpuntbepaling inzake Europese aangelegenheden, 1991 - 1992; 613; 1 omslag
          - Integratie van de Raad der Europese Gemeenten en Regio's (REGR) in IPO en Vereniging Nederlandse Gemeenten, 1991 - 1993; 830; 1 omslag
          - Organisatie van IPO Miniconferentie "Europa" op 5 juni 1992, 603; 1 omslag
          - Vaststelling Plan van aan aanpak Europa, 1992 - 1993; 725; 1 omslag
          - Vergaderstukken van het Comité van de regio's, 1992 - 1994; 722-743; 3 omslag
            - 1992 - 1993, 742
            - 1993 - 1994, 743
            - 1993 - 1994, 722
          - Vertegenwoordiging in de Vereniging van Regio' s in Europa, 1992 - 2000; 1297; 1 omslag
          - Standpuntbepaling inzake de herziening van het Verdrag van Maastricht, 1995; 820; 1 omslag
          - Overeenkomst IPO, de Vereniging Nederlandse Gemeenten en Unie van Waterschappen inzake samenwerking op terrein van informatievoorziening over Europese aangelegenheden, 1995 -2003; 819-1515; 3 omslagen
            - 1995, 819
            - 2001, 1505
            - 2002 - 2003, 1515
          - Overzicht van Europese activiteiten van het IPO, 1996; 1591; 1 omslag
          - Standpuntbepaling van de publicatie regionale en bovenlokale overheden en de Europese Unie, 1996; 1588; 1 omslag
          - Beantwoording van vragen van de ad hoc groep Reglement van Orde en Werkwijze van het Comité van de Regio's, 1997; 1585; 1 omslag
          - Ondertekening van de slotverklaring van de Europese top van regio's en steden te Amsterdam op 15 en 16 mei 1997, 1580; 1 omslag
          - Standpuntbepaling inzake de interprovinciale inzake de inzet van Europese structuurfondsen, 1997; 1088; 1 omslag
          - Statusnotitie inzake Europese structuurfondsen dd 26 juni 1997, 999; 1 omslag
          - Stukken betreffende verstuurde brief mede namens de Vereniging Nederlandse Gemeenten aan het Ministerie van financiën en Economische Zaken inzake toekomst van Europese structuurfondsen, 1997; 1083; 1 omslag
          - Vaststelling van het IPO-plan Europa 1997, 1590; 1 omslag
          - Vaststelling van beleid inzake de besluitvorming over gecombineerde Europese zaken, 1999; 1589; 1 omslag
          - Vergaderstukken betreffende de adviesgroep Europese zaken, kerngroep Europa, 1999 - 2000; 1274; 1 omslag
          - Verlenging van het lidmaatschap van de Council of European Municipalities and Regions (CEMR), 1999 - 2000; 1583; 1 omslag
          - Deelneming aan de internationale vereniging "Huis van de Nederlandse Provincies" in Brussel, 1999 - 2002; 1586; 1 omslag
          - Instelling van de ad hoc werkgroep provincies en Europees recht, 2000 - 2001; 1579; 1 omslag
          - Vergaderstukken betreffende de portefeuillehouders Europese zaken, 2001; 1582; 1 omslag
          - Standpuntbepaling inzake het Witboek Europees Bestuur, 2001 - 2002; 1581; 1 omslag
          - Coördinering van de beleidsbepaling van de provincies inzake Europese aangelegenheden, 2002 - 2003; 1637; 1 omslag
          - Coördinering van de strategische inzet van de provincies inzake Europees regionaal beleid, cohesiebeleid en structuurfondsen, 2002 - 2003; 1631; 1 omslag
          - Delegatie naar het Comité van de Regio's; organisatie, regelingen en voorschriften, 2002 - 2003; 553; 1 omslag
          - Standpuntbepaling inzake de rol en positie van de provincies in een ontwerpverdrag voor een Europese grondwet bij de Europese Conventie, 2002 - 2003; 1635; 1 omslag
        - Advisering inzake verbetering van de informatievoorziening, B.2.01.5.
          - Vaststelling van beleid inzake informatievoorziening en automatisering, 1980 - 1995; 629; 1 omslag
          - Aanbieding aan de provincies van het eindrapport van de werkgroep Centraal Bureau voor de Statistiek (CBS) / provincies inzake de problemen van de provincies met betrekking tot statistische informatievoorziening, 1987; 127; 1 omslag
          - Beleidsbepaling inzake de openbaarmaking van IPO-stukken, 1987; 31; 1 omslag
          - Bepleiten bij de minister van Welzijn Volksgezondheid en Cultuur over het stellen van eisen aan de bouw en inrichting van archiefbewaarplaatsen, 1987; 126; 1 omslag
          - Standpuntbepaling inzake het rapport "Op waarde geschat" van de Overleggroep Automatiseringskosten van de Bestuurlijke Overlegcommissie Overheidsinformatievoorziening 1987, 128; 1 omslag
          - Advisering interprovinciale documentatievoorziening, 1987 - 1988; 584; 1 omslag
          - Stukken betreffende de voorlichtingsfunctie, 1987 - 1989; 34; 1 omslag
          - Vaststelling door de ministers van Welzijn Volksgezondheid en Cultuur en Binnenlandse Zaken van de 'Lijst van voor vernietiging in aanmerking komende archiefbescheiden van de commissaris der Koningin, de overige provinciale en interprovinciale organen, dagtekenende van na 1850', 1987 - 1989; 129; 1 omslag
          - Aanleggen van een Interprovinciaal netwerk, 1988; 557; 1 omslag
          - Standpuntbepaling inzake de rijksbeleidsnotitie "Informatievoorziening in de openbare sector", 1988; 131; 1 omslag
          - Standpuntbepaling inzake het beheer van archieven met betrekking tot paspoorten, 1988; 132; 1 omslag
          - Totstandkoming van een interprovinciaal netwerk voor communicatie en informatie-uitwisseling. Definitiestudie, 1988; 133; 1 omslag
          - Totstandkoming van een interprovinciaal netwerk voor communicatie en informatie-uitwisseling. Pilotproject, 1988 - 1989; 134; 1 omslag
          - Bepaling van het beleid inzake informatievoorziening, 1988 - 1990; 135; 1 omslag
          - Advisering interbestuurlijke gegevensuitwisseling, 1988 - 1992; 718; 1 omslag
          - Eindrapportage inzake interbestuurlijke gegevensuitwisseling, 1988 - 1992; 721; 1 omslag
          - Standpuntbepaling inzake het wetsontwerp met betrekking tot de herziening van de Archiefwet 1962, 1989; 136; 1 omslag
          - Vergaderstukken van de begeleidingscommissie onderzoek naar de positie van de provincies in interbestuurlijke gegevensuitwisseling, 1992; 1164; 1 omslag
          - Vergaderstukken betreffende het overleg Werkgroep juridische advisering, 1994; 1268; 1 omslag
          - Vergaderstukken van de werkgroep actualisatie vernietigingslijst archiefbescheiden provinciale en interprovinciale organen, 1994; 1166; 1 omslag
          - Vergaderstukken van de adviesgroep Communicatie, 1994 - 1996; 1163; 1 omslag
          - Standpuntbepaling inzake het onderzoek door Het Expertise Centrum voor een inventarisatie op het gebied van informatietechnologie, 1997; 1090; 1 omslag
          - Verslag bijeenkomst van het informele Informatie- en Communicatietechnologie ICT overleg met het Ministerie van Binnenlandse Zaken, Vereniging Nederlandse Gemeenten en de Unie van Waterschappen, 1997; 1092; 1 omslag
          - Verslag van de presentatie van Professor Frissen aan het Algemeen Bestuur en de IPO-medewerkers over de politiek-bestuurlijke aspecten van de informatie- en communicatietechnologie gehouden op 29 mei 1997 en 26 juni 1997, 1093; 1 omslag
          - Advisering bij de totstandkoming van de selectielijst voor archiefbescheiden van provinciale organen, 1998 - 2001; 935; 1 omslag
          - Ontwikkeling internetsite www.provincies.nl, 2002; 1368; 1 omslag
          - Overdragen van archiefbescheiden van de gemeenschappelijke regeling IPO aan de vereniging van het IPO op grond van de Archiefwet 1995, 2003; 1382; 1 omslag
        - Advisering inzake decentralisatie, B.2.01.6.
          - Deelname aan het 'D-project' inzake deregulering en decentralisatie van overheidstaken. Aanleiding en besluit tot deelname aan het project Begroting voor Binnenlandse Zaken voor 1988 voor wat betreft het decentralisatie-overzicht 1987, 1987-1989; 100-105; 6 omslagen
            - Aanleiding en besluit tot deelname aan het project Begroting voor Binnenlandse Zaken voor 1988 voor wat betreft het decentralisatie-overzicht 1987 1987, 100
            - Door de provincies ingediende voorstellen voor deregulering en decentralisatie 1988, 101